【裁判字號】    85,台上,3064
【裁判日期】    850626
【裁判案由】    竊盜
【裁判全文】
最高法院刑事判決                              八十五年度台上字第三○六四號
    上訴人  甲○○
右上訴人因竊盜案件，不服台灣高等法院台南分院中華民國八十五年四月九日第二審
判決（八十四年度上訴字第一九八四號，起訴案號：台灣台南地方法院檢察署八十年
度偵字第一○三六一號），提起上訴，本院判決如左：
    主  文
上訴駁回。
    理  由
按刑事訴訟法第三百七十七條規定：上訴於第三審法院，非以判決違背法令為理由，
不得為之。是提起第三審上訴，應以原判決違背法令為理由，係屬法定要件。如果上
訴理由狀並未依據卷內訴訟資料，具體指摘原判決不適用何種法則或如何適用不當，
或所指摘原判決違法情事，顯與法律規定得為第三審上訴理由之違法情形，不相適合
時，均應認其上訴為違背法律上之程式，予以駁回。本件原判決維持第一審論處上訴
人於夜間侵入住宅竊盜罪刑之判決，已明所憑之證據及認定之理由。對於上訴人所
辯，其進入被害人之房間，係為尋找父親，並無竊盜情事等語，亦已依據卷內事證予
以指駁。按證據之取捨及事實之認定，乃事實審法院之職權，苟其行使無違證據法則
，不得任意指為違法。上訴意旨，全憑己意，對於原審認定上訴人於夜間侵入住宅行
竊之職權適法行使，任意爭執，謂上訴人不可能選擇僅值新台幣七百五十元之洋菸一
條及呼叫器一個下手行竊云云，並泛詞指摘原判決違法，所指違法情形，復與法律規
定得為第三審上訴理由之違背法令情形，顯不相適合，自不得據為合法之上訴理由。
又原判決已明上訴人於夜間侵入住宅行竊，嚴重危害居家安寧，且犯後未能坦認犯
行，態度不佳，惟念所竊財物價值不高，所生危害不大等情形，而維持第一審量處之
有期徒刑七月，殊無所謂調查職責未盡或判決理由不備之違法可言。亦不容任意指摘
，執為適法之上訴理由。其餘上訴意旨，就原判決主旨顯無影響之事項，爭辯樓房之
後門出入使用情形如何，並漫事指摘原判決違背法令，按諸刑事訴訟法第三百八十條
規定之意旨，亦不得據為適法之上訴理由。其上訴違背法律上之程式，應予駁回。又
本件雖係刑事訴訟法第三百七十六條第二款所列之案件，惟於修正刑事訴訟法施行前
，原得上訴於第三審法院，且已繫屬於法院，依刑事訴訟法施行法第五條第一項規定
，仍應依施行前之法定程序終結之，附此明。
據上論結，應依刑事訴訟法第三百九十五條前段，判決如主文。
中      華      民      國    八十五    年      六      月    二十六    日
                              最高法院刑事第五庭
                                  審判長法官  黃  劍  青
                                        法官  林  增  福
                                        法官  林  文  豐
                                        法官  邵  燕  玲
                                        法官  楊  商  江
      右正本證明與原本無異
                                              書  記  官
中      華      民      國    八十五    年      七      月      四      日


司法院資訊處製作；財團法人民間司法改革基金會備份。
